【裁判字號】    90,上易,1
【裁判日期】    900120
【裁判案由】    傷害
【裁判全文】
臺灣高等法院臺南分院刑事判決          九十年度上易字第一號          潛
      上  訴  人
      即  被  告  乙  ○  ○
     右二人共同
     選任辯護人   黃  正  彥  律師
右列上訴人因傷害等案件，不服臺灣臺南地方法院八十九年度易字第一三八四號中華
民國八十九年九月十八日第一審判決（起訴案號：臺灣臺南地方法院檢察署八十八年
度偵字第八一八二號），提起上訴，本院判決如左：
      主      文
原判決關於乙○○部分撤銷。
乙○○共同傷害人之身體，累犯，處有期徒刑伍月，如易科罰金，以佰元折算壹日
。
其他上訴駁回。
      事      實
一、乙○○曾於民國（下同）八十七年間犯妨害家庭罪，經臺灣臺南地方法院判處有
    期徒刑三月，於八十七年六月二十三日執行易科罰金完畢，緣與丙○○同居並育
    有一子，嗣因感情失和分手，丙○○自認人財兩失，心有未甘而找乙○○理論，
    於八十八年四月二十九日十四時許，丙○○邀其友人廖玉霞前往台南縣永康市○○路乙○○住處，欲索回前借予乙○○之財物。詎丙○○行至台南縣永康市○○
    路○段二一六巷口時，適遇乙○○及其配偶甲○○，丙○○與甲○○二人一言不
    合，旋即互毆，乙○○竟與甲○○共同基於傷害之犯意聯絡，將丙○○雙手抓住
    ，便於甲○○持雨傘毆打丙○○，致丙○○受有左眼外側瘀腫（二╳二公分）、
    右頸部瘀腫二處（三╳一公分、一╳一公分）、左手背挫傷（二╳０‧二公分）
    、左手肘挫傷（二‧五╳０‧五公分）、左前臂挫傷（九╳０‧一公分）、左手
    背挫傷（一╳０‧二公分）、右手臂瘀腫（四╳一公分）、右手肘瘀腫（三╳一
    ‧五公分）等傷害；甲○○亦受有右臉頰瘀腫（一╳一公分）、右胸部挫傷（二
    ╳０‧五公分）、右腋下瘀腫（一╳一公分）、左手第四指瘀腫（０‧五╳０‧
    二公分）、右手臂挫傷（一╳０‧一公分）、右手肘挫傷（一╳０‧一公分）、
    右前臂挫傷二處（一一╳二‧五公分、四‧五╳０‧五公分）左小腿瘀腫（四╳
    一公分）等傷害（丙○○傷害部分，業判處有期徒刑三月確定）。
二、案經丙○○、甲○○訴由台南縣警察局永康分局報告臺灣臺南地方法院檢察署檢
    察官偵查起訴。
      理      由
一、訊據上訴人即被告乙○○、甲○○均矢口否認有傷害犯行，被告乙○○辯稱：伊
    是在勸架，並沒有抓住丙○○的手，不然伊的太太也不會受傷云云，被告甲○○
    則辯稱：伊沒有打丙○○云云。
二、前開被告甲○○與丙○○二人互毆，且被告乙○○並將丙○○雙手抓住以利甲○○下手傷害丙○○之事實，業據丙○○指訴綦詳，被告乙○○於偵查中亦不否認
    甲○○與丙○○於案發時有拉扯，其在中間拉開等情，並經證人廖玉霞證述：伊
    與丙○○到巷口時，就看到甲○○與乙○○，丙○○與伊下車後，正當丙○○與
    乙○○在講話時，甲○○就出手打丙○○，乙○○並抓住丙○○雙手讓甲○○打
    丙○○，乙○○嘴裡並說打死她，有事他負責，甲○○則把雨傘打斷了才罷手等
    語明確，且有丙○○提出十全診所診斷證明書附卷可稽，是被告甲○○與乙○○
    所辯並未有互毆情事乙節，自無足採，本件事證明確，被告二人之傷害犯行均堪
    認定，應予依法論科。
三、核被告乙○○、甲○○所為，係犯刑法第二百七十七條第一項之傷害罪。被告乙○○與甲○○間，有犯意聯絡及行為分擔，皆為共同正犯。被告乙○○曾於八十
    七年間犯妨害家庭罪，經臺灣臺南地方法院判處有期徒刑三月，於八十七年六月
    二十三日執行易科罰金完畢，有本院被告全國前案紀錄表在卷可憑，五年內再犯
    本案有期徒刑以上之罪，為累犯，應依法第四十七條規定，加重其刑。原審就被
    告甲○○部分，審酌被告甲○○之品行、及與其夫二人聯手傷害，致造成丙○○
    傷勢較重等一切情狀，適用刑法第二十八條、第二百七十七條第一項、第四十一
    條、罰金罰鍰提高標準條例第一條前段、第二條，量處有期徒刑三月，諭知如易
    科罰金以三百元折算一日之折算標準，以示懲儆。本院經核該部分原判決認事用
    法，均無不合，量刑亦屬妥適。被告甲○○上訴意旨，否認犯罪，並指摘原判決
    不當，為無理由，應予駁回。原審就被告乙○○部分，以罪證明確，因予論罪科
    刑，固非無見；惟查原判決疏未審酌被告乙○○前開前科部分，洵有違誤。被告
    乙○○上訴意旨，否認犯罪，雖無足取；然原判決該部分既有可議，自屬無可維
    持，應由本院就此部分撤銷改判之。爰審酌被告乙○○之品行、犯罪動機、手段
    ，所生之危害及犯罪後之態度等一切情狀，量處有期徒刑五月。並諭知如易科罰
    金以三百元折算一日。
四、據上論斷，應依刑事訴訟法第三百六十八條、第三百六十九條第一項前段、第三
    百六十四條、第二百九十九條第一項前段，刑法第二十八條、第二百七十七條第
    一項、第四十一條、第四十七條，罰金罰鍰提高標準條例第一條前段、第二條，
    判決如主文。
本案經檢察官邱克斌到庭執行職務。
中  華  民  國      九  十      年      一      月        二  十        日
                                臺灣高等法院臺南分院刑事第五庭
                                    審判長法官  茆    臺    雲
                                          法官  李    文    福
                                          法官  蔡    長    林
右正本證明與原本無異。
不得上訴。
                                    法院書記官  李    培    薇
中  華  民  國      九  十      年      一      月        二  十        日
附錄本案論罪科刑法條全文：
中華民國刑法第二百七十七條
傷害人之身體或健康者，處三年以下有期徒刑、拘役或一千元以下罰金。
犯前項之罪因而致人於死者，處無期徒刑或七年以上有期徒刑；致重傷者
，處三年以上十年以下有期徒刑。


司法院資訊處製作；財團法人民間司法改革基金會備份。
